# 有关递延所得税资产、递延所得税负债的确认问题的请教，求教陈版主。

提问人：陈帅妖 时间：2019-11-21 14:30:03
关于递延所得税资产和递延所得税负债，我自己的理解是，只有产生暂时性差异才会确认，比如职工教育经费超过扣除标准的留待以后年度扣除，就需要确认递延所得税资产。与暂时性差异相对应的是永久性差异，对于永久性差异是不确认递延所得税资产或递延所得税负债的，比如符合加计扣除的研发支出（费用化支出），只在当年纳税调整就可以了，而不确认递延所得税负债。我想请教以下问题： 1 、比如，甲企业购入一固定资产，取得成本 10万并入账，会计账务：借：固定资产 10 贷：银行存款 10 ，我们假设由于特殊原因该项固定资产无论出售还是折旧在税法上不让税前扣除，即会计账面价值是 10 万，但计税基础是 0 。这种情况下就产生了永久性差异，我认为由于是永久性差异，所以不应确认递延所得税负债，其次不重要的是即使要确认递延所得税负债，但是对应科目应该写什么呢？ 2 、我觉得非同一控制下的企业合并，将被购买方的资产在合并财务报表中调为公允价值（大多数时候公允是大于账面的），资产的公允价值与被购买方账面价值也是永久性差异，但是为了正确的计算商誉，才确认了递延所得税负债。以上 1 、 2 在本质上应该属于同一种情况，即资产最开始在会计、税法上认定的价值就不一样， 1 、 2 不一样的处理方式是因为要正确的计算商誉。
以上是我的理解，我觉得应该是有错误的，麻烦陈版主答疑解惑，感谢感谢！，也希望其他前辈多多指点！再次感谢！

回答人：chenyiwei
在现在的所得税会计准则下，只有暂时性差异的概念，没有永久性差异概念。
你的第一个例子 “固定资产取得成本 10 万，但由于特殊原因该项固定资产无论出售还是折旧在税法上不让税前扣除”，这种情况说明该固定资产的计税基础为零，低于账面价值，是存在应纳税暂时性差异的。但由于这是资产的初始确认（并非企业合并），且初始确认时既不影响会计利润也不影响应纳税所得额，故根据所得税准则第十一条规定，此时不确认递延所得税负债。
请注意：并不是因为这是 “永久性差异” 而不确认递延所得税。
你的第二个例子（非同一控制下企业合并）中的递延所得税负债确认，是因为该种特定交易不满足所得税准则第十一条的豁免条件，所以导致要确认递延所得税负债并调整商誉。